【裁判字號】    98,交聲,3656
【裁判日期】    981130
【裁判案由】    交管條例聲異
【裁判全文】
臺灣板橋地方法院交通事件裁定        98年度交聲字第3656號
原處分機關  交通部公路總局臺北區監理所
異  議  人
即受處分人  乙○○
上列異議人即受處分人因違反道路交通管理處罰條例案件，對於
交通部公路總局臺北區監理所98年9 月30日所為之處分（原處分
案號：北監營裁字第裁40-C00000000號），聲明異議，本院裁定
如下：
    主  文
異議駁回。
    理  由
一、本件聲明異議意旨略以：異議人即受處分人乙○○於民國98
    年9 月25日晚上11時28分許，騎乘機車至臺北縣樹林市柑園
    地區之統聯客運站，欲接妻返家，行經樹林市○○地○道與
    中華路交岔路口，遇警攔停實施酒測，檢測出酒精濃度為每
    公升0.37毫克，超出標準值，即遭警扣車，並開單舉發，但
    異議人同年7 月間即因肝功能指數異常，住院治療，不能飲
    用含有乙醇類之飲品，豈有甘冒生命危險再飲酒，僅因異議
    人之母經詢問醫師可以食補異議人身體，可能於燉製藥食時
    ，添加有料理用酒類，以致異議人食後騎車外出接妻時，因
    無法代謝，始遭警檢出超出標準值之酒精濃度，絕非異議人
    有酒後駕車之違規行為，爰提出聲明異議，請法院明鑒云云
    。
二、按汽車駕駛人，駕駛汽車經測試檢定有酒精濃度超過規定標
    準（吐氣酒精濃度每公升0.25毫克）者，處新臺幣一萬五千
    元以上六萬元以下罰鍰，並當場移置保管該汽車及吊扣其駕
    駛執照一年；又汽車駕駛人，有第35條第1 項規定之情形者
    ，應接受道路交通安全講習，道路交通管理處罰條例第35條
    第1 項第1 款、第24條第1 項第2 款分別定有明文。
三、查本件異議人即受處分人乙○○於98年9 月25日晚上11時28
    分許，騎乘車號ST2-977 號輕型機車，行經臺北縣樹林市○
    ○路與中華路口地下道時，經警攔停實施酒精濃度測試，檢
    定值為吐氣酒精濃度每公升0.37毫克，超過規定標準值每公
    升0.25毫克之違規事實，業經臺北縣政府警察局樹林分局函
    陳查報屬實，有該分局98年10月22日北縣警樹交裁字第0980
    032075號函及檢附之舉發警員答辯書等在卷可稽，堪認異議
    人上開違規事實屬實無訛。異議人雖具狀陳稱上開異議意旨
    云云，並提出林新醫院出具之腹部超音波檢查報告、臺北縣
    政府衛生局檢驗報告等資料為據，然復經本院傳訊證人即舉
    發警員甲○○到庭證稱：當天伊與另一同仁駕駛警用巡邏車
    和另兩位騎警用機車的同仁於樹林市○○路和中華路地下道
    執行酒駕取締勤務，伊當時位置是在一個類似T 字路口處，
    是中山地下道中山路與中華路口端處的快車道上，異議人的
    機車是從地下道的另一端就是中山路2 段穿越地下道駛過來
    ，在機車道被伊另一位同仁攔停酒測，攔停之後伊和另一位
    在快車道的同仁就過去支援，當時異議人說既然被攔停就按
    照規定作酒測，經伊等酒測後測得他的呼氣酒精濃度每公升
    0.37毫克，所以就依規定予以告發，當時異議人急著要去接
    他太太，對酒測很配合，酒測後也沒有作什麼抗辯，當時係
    因異議人滿臉通紅又有濃厚的酒味才將他攔停，經伊等詢問
    他有無喝酒，他也承認有喝一點，詳情伊等沒有再追問，依
    據交通管理處罰條例規定只要呼氣酒精濃度超過標準就要處
    罰，並沒有限制說是飲酒或是進補，所以異議人酒測超過標
    準伊等就舉發等語明確（見本院98年10月23日訊問筆錄），
    況以異議人非無飲酒經驗，如其食用之燉製藥食有添加料理
    用酒類，其食用時當可嚐出有添加酒類，豈會毫無所知，而
    異議人於食用添加有酒類之藥食後，仍騎乘機車行駛，即難
    謂其無違規之故意可言，是異議人上開所辯，應不足採。從
    而，原處分機關據以援引上開規定，裁處罰鍰新臺幣一萬五
    千元，吊扣駕駛執照十二個月，並應參加道路交通安全講習
    ，並無違誤不當。本件異議為無理由，應予駁回。
四、據上論斷，應依道路交通案件處理辦法第19條，裁定如主文
    。
中    華    民    國    98    年    11    月    30    日
                        交通法庭  法  官  彭  全  曄
以上正本證明與原本無異
如不服本裁定應於送達後5日內向本院提出抗告狀
                                  書記官  謝  雪  紅
中    華    民    國    98    年    12    月    7     日


司法院資訊處製作；財團法人民間司法改革基金會備份。
